臺灣嘉義地方法院刑事判決
110年度易字第395號
公  訴  人  臺灣嘉義地方檢察署檢察官
被      告  雲瀚  


上列被告因毀棄損壞等案件，經檢察官聲請簡易判決處刑（110
年度偵字第6635號），本院認不得以簡易判決處刑，改依通常程
序審理，判決如下：
    主  文
本件公訴不受理。
    理  由
一、本件公訴意旨詳如聲請簡易判決處刑書所載（如附件）。
二、按告訴乃論之罪，告訴人於第一審辯論終結前，得撤回其告
    訴，告訴經撤回者，得不經言詞辯論，逕諭知不受理之判決
    ，刑事訴訟法第238 條第1 項、第303 條第3 款、第307 條
    定有明文。又檢察官聲請以簡易判決處刑之案件，法院於審
    理後認應為不受理判決之諭知者，應適用通常程序審判之，
    刑事訴訟法第451 條之1 第4 項但書第3 款、第452 條亦規
    定甚明。
三、查本件被告涉犯毀棄損壞及侵入住宅案件，聲請簡易判決處
    刑意旨認被告係犯刑法第354 條及同法第306條第1項之罪，
    依同法第357 條及第308條第1項規定，需告訴乃論。茲因告
    訴人已於本院審理中對上開罪名均具狀撤回告訴，有撤回告
    訴狀1 份附卷可稽，依照上開說明，本件應適用通常程序審
    判之，爰不經言詞辯論，逕為不受理判決之諭知。
據上論斷，應依刑事訴訟法第452 條、第303 條第3 款、第307
條，判決如主文。
本件經檢察官吳咨泓聲請以簡易判決處刑。 
中　　華　　民　　國　　110 　年　　8 　　月　　24　　日
                  刑事第七庭    法  官  洪裕翔
以上正本證明與原本無異。
如不服本判決應於收受判決後20日內向本院提出上訴書狀，並應
敘述具體理由；其未敘述上訴理由者，應於上訴期間屆滿後20日
內向本院補提理由書（均須按他造當事人之人數附繕本）「切勿
逕送上級法院」。告訴人或被害人如對於本判決不服者，應具備
理由請求檢察官上訴，其上訴期間之計算係以檢察官收受判決正
本之日期為準。
中　　華　　民　　國　　110 　年　　8 　　月　　24　　日
                                書記官　李佳惠
附件：
臺灣嘉義地方檢察署檢察官聲請簡易判決處刑書　
                                     110年度偵字第6635號
被　　　告　雲瀚
上列被告因毀棄損壞等案件，業經偵查終結，認為宜以簡易判決
處刑，茲將犯罪事實及證據並所犯法條分敘如下：
　　　　　犯罪事實
一、雲瀚與蔡采燕毗鄰而居，其等曾因細故發生爭執，雲瀚心生
    不忿，竟基於侵入住宅及毀棄損壞之犯意，於民國110年7月
    1日13時15分許，自其嘉義縣○○鄉○○村○○○○00○0號
    住處，攀爬圍牆進入嘉義縣○○鄉○○村○○○○00○0號
    蔡采燕住處，並持噴漆在蔡采燕住處牆壁及窗戶上書寫「詐
    欺犯」、「欠錢還錢」、「天經地義」、「FUCK」等字樣，
    使該牆壁、窗戶之美觀效用受到破壞，足生損害於蔡采燕。
二、案經蔡采燕訴由嘉義縣警察局民雄分局報告偵辦。
　　　　　證據並所犯法條
一、訊據被告雲瀚對於上開犯行坦承不諱，核與證人蔡采燕所述
    情節相符，復有現場照片及監視器擷取照片數張附卷可稽，
    被告犯嫌堪以認定。
二、核被告所為，係犯刑法第刑法第306條第1項無故侵入住宅及
    同法第354條之毀棄損壞等罪嫌。被告所犯前開2罪，犯意各
    別，行為互異，請分論併罰。
三、依刑事訴訟法第451條第1項聲請逕以簡易判決處刑。
　　此　　致
臺灣嘉義地方法院
中　　華　　民　　國　 110　　年　　7 　　月　　27　　日
 　　　　　　　　　　　　　　 檢察官  吳  咨  泓
上正本證明與原本無異。
中　　華　　民　　國　 110　　年　　8 　　月　　3 　　日
                              書記官  蔡  永  福